臺灣士林地方法院民事裁定　　　　　110年度消債更字第123號
債　務　人　龔泉水（原名龔曉強，改為龔峻，再改為龔泉水）


代　理　人　林孜俞律師
上列債務人聲請更生事件，本院裁定如下：
    主  文
債務人龔泉水（原名龔曉強，改為龔峻，再改為龔泉水）自民國
一百一十年十月八日十七時起開始更生程序。
命司法事務官進行本件更生程序。
    理  由
一、按債務人對於金融機構負債務者，在聲請更生前，應向最大
    債權金融機構請求協商債務清償方案，或向其住、居所地之
    法院或鄉、鎮、市、區調解委員會聲請債務清理之調解，消
    費者債務清理條例（下稱消債條例）第151 條第1 項定有明
    文。次按債務人不能清償債務或有不能清償之虞，且無擔保
    或無優先權之本金及利息債務總額未逾新臺幣（下同）1,20
    0 萬元者，於法院裁定開始清算程序或宣告破產前，得向法
    院聲請更生，此觀消債條例第3 條、第42條第1 項規定自明
    。又法院開始更生程序之裁定，應載明其年、月、日、時，
    並即時發生效力；法院裁定開始更生程序後，得命司法事務
    官進行更生程序，復為消債條例第45條第1 項、第16條第1
    項所明定。
二、聲請意旨略以：伊有不能清償債務之虞，前已向最大債權銀
    行即遠東國際商業銀行股份有限公司聲請消債條例前置協商
    ，惟協商不成立。又伊無擔保或無優先權之本金及利息債務
    總額未逾1,200 萬元，復未經法院裁定開始清算程序或宣告
    破產，爰聲請更生等語。
三、經查，債務人主張之上開事實，有前置協商不成立通知書（
    見本院卷第18頁）、財團法人金融聯合徵信中心當事人綜合
    信用報告之債務清理條例前置協商專用債權人清冊（見本院
    卷第20至23頁）、全國財產稅總歸戶財產查詢清單（見本院
    卷第24頁）、行政院環境保護署廢機動車輛回收管制聯單（
    見本院卷第26、116 頁）、債務人全戶戶籍謄本（見本院卷
    第52至53頁）、民國108 、109 年度綜合所得稅各類所得資
    料清單（見本院卷第28、30頁）、債務人工作切結書（見本
    院卷第32頁）、房屋租賃契約書（見本院卷第34至38頁）、
    臺北自來水事業處水費通知單（見本院卷第40頁）、台灣電
    力公司繳費通知單（見本院卷第42頁）、陽明山瓦斯股份有
    限公司瓦斯費繳費通知單（見本院卷第44至45頁）、勞工保
    險被保險人投保資料表（見本院卷第46至47頁）、台北市肉
    類處理職業工會收據存根（見本院卷第48頁）、台灣大哥大
    電信費繳款通知（見本院卷第50頁）、財團法人金融聯合徵
    信中心當事人綜合信用報告（見本院卷第54至57頁）、財團
    法人金融聯合徵信中心會員報送授信資料明細（見本院卷第
    58頁）、財團法人金融聯合徵信中心會員報送信用卡資料明
    細（見本院卷第59頁）、財團法人金融聯合徵信中心債權轉
    讓資料明細（見本院卷第60頁）、臺灣銀行放款利息收據（
    見本院卷第62頁）、遠東國際商業銀行股份有限公司陳報狀
    及前置協商相關資料（見本院卷第80至113 頁）、108 年5
    月起迄今之存摺封面及內頁影本（見本院卷第118 至127 頁
    ）、中華民國人壽保險商業同業公會投保查詢資料（見本院
    卷第128 至131 頁）、切結書（見本院卷第132 頁）在卷可
    稽，堪認屬實。債務人居住於臺北市士林區，名下無財產，
    從事貼磁磚助手，每月收入約15,781元（見本院卷第115 頁
    ），每月必要支出平均為12,763元（見本院卷第115 頁），
    依債務人之債務總金額已達1,492,246 元（見本院卷第14頁
    ）觀之，綜合評估債務人財產、信用及勞力等狀況，堪認債
    務人有不能清償債務之虞。此外，復查無消債條例第6 條第
    3 項、第8 條或第46條各款所定駁回更生聲請之事由，債務
    人聲請更生，應屬有據，爰依首揭規定，裁定其應予開始更
    生程序，並命司法事務官進行本件更生程序。
四、爰裁定如主文。
中    華    民    國   110    年    10    月    8     日
                  民事第三庭  法  官  陳世源
以上正本係照原本作成。 
本件裁定不得抗告。
中    華    民    國   110    年    10    月    8     日
                              書記官  吳婉萱